【裁判字號】    98,交聲,700
【裁判日期】    980930
【裁判案由】    違反道路交通管理處罰條例聲明異議
【裁判全文】
臺灣士林地方法院交通事件裁定   98年度交聲字第699、700號
原處分機關  臺北市交通事件裁決所
異  議  人
即受處分人  甲○○
上列受處分人因違反道路交通管理處罰條例案件，對於台北市交
通事件裁決所於民國98年5 月22日所為之北市裁罰字第裁22-C00
000000、C00000000 號處分聲明異議，本院裁定如下：
    主  文
異議均駁回。
    理  由
一、按「汽車駕駛人，有下列情形之一者，處新臺幣6000元以上
    12000 元以下罰鍰，並當場禁止其駕駛：．．。五、駕駛執
    照吊扣期間駕駛小型車或機器腳踏車。」、「第1 項第3 款
    、第4 款之駕駛執照，均應扣繳之；第5 款並吊銷其駕駛執
    照。」；「計程車駕駛人，未向警察機關辦理執業登記，領
    取執業登記證，即行執業者，處新臺幣1500元以上3600元以
    下罰鍰。」、「第1 項執業登記證，未依規定安置車內指定
    之插座或以他物遮蔽者，處新臺幣1500元罰鍰。」，道路交
    通管理處罰條例第21條之1 第1 項第5 款、第4 項、第36條
    第1 項、第5 項分別定有明文；次按「本條例之處罰，受舉
    發違反道路交通管理事件之受處罰人，認為受舉發之違規行
    為應歸責他人者，應於舉發違反道路交通管理事件通知單應
    到案日期前，檢附相關證據及應歸責人相關證明文件，向處
    罰機關告知應歸責人，處罰機關應即另行通知應歸責人到案
    依法處理。逾期未依規定辦理者，仍依本條例各該違反條款
    規定處罰。」，同條例第85條第1項亦有明定。
二、原處分意旨略以：本件異議人即受處分人所有車號001-CV號
    營業一般小客車於民國98年2 月25日16時42分許，在臺北縣
    新店市○○路口，經警當場攔停舉發「駕駛執照吊扣期間駕
    駛小型車、執業登記證未依規定安置車內指定之插座」之違
    規，依道路交通管理處罰條例第21條之1 第1 項第5 款、第
    4 項、第36條第1 項、第5 項規定，裁處罰鍰共10,500元，
    並吊銷駕駛執照，1 年內禁考。
三、聲明異議意旨略以：伊自從駕駛執照於遭吊扣後就未曾再駕
    駛過系爭車輛，前揭時地亦非由異議人駕駛系爭車輛，因伊
    的駕照放在家中，可能是伊的兒子拿伊的駕照去駕駛系爭車
    輛，爰依法聲明異議云云。
四、經查：
  (一)異議人對於登記為其所有之車號001-CV號營業一般小客車於
    前揭時、地經警攔停舉發「駕駛執照吊扣期間駕駛小型車、
    執業登記證未依規定安置車內指定之插座」之違規事實並不
    爭執，並有系爭舉發違反道路交通管理事件通知單1紙 在卷
    足憑，且異議人之駕照自98年2 月9 日至98年3 月8日 確處
    於吊扣期間，有臺北市交通裁決所98年8 月27日北市裁申字
    第09840343200 號函文及檢附之異議人駕照基本資料各1 份
    在卷可稽（見本院卷第35、36頁），又證人即當日舉發之員
    警黃冠璋亦到庭結證稱：當天因伊從異議人的計程車外就可
    以看到該車椅背沒有掛執業登記證，所以伊就從該車後方繞
    到前方將該車攔下，攔下後伊有向駕駛人拿取駕照，確認該
    駕駛人即為異議人本人，異議人還有拿申訴單給伊看，說他
    是駕照經吊扣期間，但還在申訴中，事後伊回派出所去查，
    也發現異議人的駕照確實在吊扣期間；且伊從異議人的年紀
    、臉形、講話都可以判斷當天的駕駛人就是異議人無訛等語
    明確（見本院卷第25、26頁），並提出現場照片2 紙為證（
    見本院卷第30、31頁），照片中可清楚辨識系爭車輛之副駕
    駛座椅背並未懸掛執業登記證，異議人復自承其與證人素不
    相識，亦無仇怨，證人身為執法員警，自無理由無故甘冒偽
    證刑責設詞誣陷異議人，堪認異議人確有上開違規事實無訛
    。
  (二)異議人雖以前情置辯，惟依所稱，其子年約30歲出頭，異議
    人則已逾六旬，以如此懸殊之年齡差距，常人實無誤認之可
    能，證人就此亦明確證稱：伊不可能看錯，當時伊有核對過
    駕駛人的駕照，當時駕駛人的年紀不可能是66年次等語（見
    本院卷第27頁），是異議人所辯，殊難置採；縱認其所辯屬
    實，惟其亦自承於本案並未於舉發違反道路交通管理事件通
    知單應到案日期前，檢附相關證據及應歸責人相關證明文件
    ，向處罰機關告知應歸責人為其子（見本院卷第27頁），參
    照首揭說明，原處分機關仍應原規定裁罰異議人，自屬於法
    有據，不足為有利異議人之認定。
  (三)從而，堪認本件異議人確有駕駛執照吊扣期間駕駛小型車、
    執業登記證未依規定安置車內指定之插座之違規事實，異議
    人所辯不足採信，原處分機關據以裁罰，核無違誤，本件異
    議為無理由，應予駁回。
五、據上論斷，應依道路交通案件處理辦法第19條，裁定如主文
    。
中    華    民    國    98    年    9    月    30     日
                  交通法庭法  官    黃珮茹
以上正本證明與原本無異。
如不服本裁定應於送達後5日內向本院提出抗告狀。
                            書記官  張馨尹
中    華    民    國    98    年    9    月    30     日


司法院資訊處製作；財團法人民間司法改革基金會備份。
